# 请教陈老师关于在建工程备品备件的会计处理

提问人：jackzhou 时间：2015-10-12 14:08:49
我公司有一项在建工程（工程造价 20 多亿），当初购进工程用的设备时，厂商随设备搭配了备品备件（价款含在设备价款中，部分供应商提供了备品备件的单独报价，另外一些供应商未提供单独报价）。由于设备较多，所以累加起来的备品备件的数量金额也较大。现在工程完工结转固定资产（目前还没有竣工结算）。请问，对于这些备品备件会计处理上对于有单独报价部分转为原材料（修理用备件），对于无单独报价部分还是随同在建工程完工一并转入固定资产，仅进行台账管理，以后实际领用该批备品备件只需做库存台账记录，不用做财务处理。

回答人：chenyiwei
还是建议尽量将备品备件价值单独划分出来，单独确认为存货或固定资产。其依据可以使用相关厂商的报价。如果确实无法合理划分，且其价值的影响预期对报表整体影响不重大的，可以考虑简化处理。